臺灣屏東地方法院刑事判決　　　　　　　　　　　　　九十年度易字第一三八號
　　公　訴　人　臺灣屏東地方法院檢察署檢察官
　　被　　　告　乙○○
　　選任辯護人　洪耀宗
右列被告因竊盜案件，經檢察官提起公訴（九十年度偵字第四六七八號），本院判決
如左：
    主  文
莊怡莞竊盜，處有期徒刑肆月，如易科罰金，以參佰元折算壹日。
    事  實
一、乙○○與甲○○係朋友關係，因甲○○在醫院照顧住院之女兒，委由莊怡莞至其
    家中拿取小孩衣物，莊怡莞竟意圖為自己不法之所有，趁於民國九十年六月五日
    受託前往屏東縣潮州鎮○○里○○路三號二樓甲○○家中拿取小孩衣物之際，竊
    取甲○○所有置於化妝台抽屜內之金飾一批（有金項鍊一兩三條、二兩一條、金
    戒子十個、金手環三個共三兩、小金項鍊二條二錢、金別針一錢，共約重八兩多
    ，價值共約新台幣七萬七千元），得手後供己花用，嗣甲○○於同年六月九日小
    孩出院返家，於同年六月十日發覺失竊始報警查獲。
二、案經屏東縣警察局潮州分局報請台灣屏東地方法院檢察署檢察官偵查起訴。
    理  由
一、訊據被告乙○○固坦承有於右揭時地拿取甲○○之金飾，惟辯稱：伊只有拿手鍊
    一條、戒指四個、項鍊二條，共約重三兩多，並非如告訴人所說的八兩多，是因
    為後來告訴人在金慶銀樓飾金買進日記簿上看到伊賣了八兩多的金飾，就要求要
    賠她八兩多的金飾，因為該八兩多的金飾有部分是伊自己的金飾，伊不同意賠八
    兩多，才無法和解的云云，經查：
（一）右開犯罪事實，業據告訴人指訴綦詳，核與證人即金慶銀樓負責人丙○○證述
      ：被告有於九十年六月五日、六月六日賣八兩多的金飾給伊等語相符，並有業
      經本院勘驗無訛之告訴人與被告於九十年六月十九日談話錄音帶譯文一份，及
      證人丙○○所提金慶銀樓飾金買進日記簿影本一紙附卷可稽。
（二）被告辯稱：告訴人與伊同至金慶銀樓選購金飾賠償時，才發現伊在該銀樓出售
      八兩多之金飾，故趁機要求高額賠償云云，惟查，告訴人上開失竊金飾之類型
      、重量等數據，係告訴人在九十年六月十日發覺並報警時即已指訴在卷，有警
      訊筆錄可證，並非其後至金慶銀樓選購時向金慶銀樓詢問始得知，是被告上開
      所稱，尚難採信。且被告於九十年六月五日、六月六日至金慶銀樓變賣金飾，
      應係為即時銷贓所致，當時告訴人尚未發覺，被告亦無用錢之急需，豈有變賣
      自己所有金飾之理？是被告辯稱其中有部分金飾為其所有，不足採信。況證人
      丙○○於偵訊證稱：被告六月六日變賣金飾中有手鐲一兩以上，而參以被告所
      提出用以證明有部分金飾為其所有之金飾保單，並無重一兩以上之手鐲，是其
      所提之金飾保單，無法為被告有利之認定。又參酌上開錄音帶譯文，告訴人與
      被告當時正商討如何賠償八兩多之金飾，被告並無對金飾之重量與告訴人有爭
      執，僅要求延遲幾天付款，顯見被告前揭所辯，為事後避重就輕、卸責之詞，
      委無足採。本件事證明確，被告犯行應堪認定。
二、核被告乙○○所為，係犯刑法第三百二十條第一項竊盜罪。爰審酌被告犯罪動機
    、手段、所生危害、犯後態度、所得財物非巨、尚未與告訴人和解等一切情狀，
    量處如主文所示之刑，並諭知易科罰金之折算標準。
據上論斷，應依刑事訴訟法第二百九十九條第一項前段，刑法第三百二十條第一項、
第四十一條第一項前段，罰金罰鍰提高標準條例第一條前段、第二條，判決如主文。
本案經檢察官林津鋒到庭執行職務。
中      華      民      國    九十一    年    一    月      二十八      日
                                      臺灣屏東地方法院刑事第三庭
                                          審判長法  官  黃國永
                                                法  官  陳姵君
                                                法  官  翁世容
右正本證明與原本無異。
對於本判決如有不服應於收受送達後十日內向本院提出上訴書狀上訴於台灣高等法院
高雄分院並按他造當事人之人數附具繕本。
                                                書記官  潘美碧
中      華      民      國      九十一      年    一    月    二十八    日
附錄
中華民國刑法第三百二十條第一項
意圖為自己或第三人不法之所有，而竊取他人之動產者，為竊盜罪，處五年以下有期
徒刑、拘役或五百元以下罰金。
